臺灣臺南地方法院刑事判決
上　訴　人　臺灣臺南地方法院檢察署檢察官
被　　　告　乙○○
右列上訴人因被告竊盜案件，不服本院九十四年度簡字第七二五
號中華民國九十四年四月十二日第一審判決（聲請案號：九十四
年度偵字第三０九九號），提起上訴，暨移請併案審理，本院判
決如下：
    主  文
上訴駁回。
    事  實
一、乙○○曾因傷害案件，於民國（下同）九十一年十二月二十
    六日，經台灣高等法院台南分院以九十一年度交上訴字第二
    ０六號刑事判決判處有期徒刑三月確定，於九十二年二月二
    十七日易科罰金執行完畢。猶不知悔改，竟意圖為自己不法
    之所有，於九十四年二月十七日下午（聲請簡易判決處刑書
    誤載為上午）二時五十九分許，在台南縣永康市○○路○段
    二三三號前，見卓玉雲所有，由楊瑞名管領使用之車牌號碼
    ＦＹ８─８６７號重型機車（價值新台幣一萬元）之鑰匙一
    支插在該機車鑰匙孔內，遂以該支鑰匙啟動該機車之方式竊
    取之，得手後留供自己作為代步工具使用。嗣於同年二月二
    十七日上午九時四十分許，騎乘該機車搭載蔡同益，行經台
    南縣永康市○○路○段五四一號「履揚鞋業批發」前為警查
    獲，並扣得前開失竊之機車一輛及鑰匙一支（均已發還楊瑞
    名）。
二、案經台南縣警察局永康分局報告台灣台南地方法院檢察署檢
    察官偵查後聲請簡易判決處刑。
    理  由
一、右揭犯罪事實，業據被告乙○○於本院審理時自白在卷，核
    與害人楊瑞名於警詢之指述相符，並有台南縣警察局永康分
    局扣押物品目錄表一紙、永康分局永康派出所贓物認領保管
    單一紙、監視錄影帶翻拍照片一幀、查獲現場暨贓物照片三
    幀及台南縣警察局尋獲電腦輸入單一紙附卷可稽。此外，復
    有前開失竊之機車一輛及鑰匙一支（已發還楊瑞名）扣案可
    資佐證。足認被告自白與事實相符。綜上，本案事證明確，
    被告犯行應堪認定。
二、核被告所為，係犯刑法第三百二十條第一項之竊盜罪。另被
    告有如事實欄一所示之犯罪科刑及執行紀錄，有刑案資料查
    註紀錄表及台灣高等法院被告全國前案紀錄表附卷可按，其
    受有期徒刑之執行完畢，五年以內再犯有期徒刑以上之罪，
    為累犯，應依刑法第四十七條之規定，加重其刑。原審以被
    告罪證明確，依刑事訴訟法第四百四十九條第一項前段、第
    四百五十四條，刑法第三百二十條第一項、第四十七條、第
    四十一條第一項前段、罰金罰鍰提高標準條例第一條前段、
    第二條，逕以簡易判決量處被告有期徒刑四月，併諭知易科
    罰金之標準。本院經核其認事用法，均無不當，量刑亦稱妥
    適。上訴人指摘原判決未及審酌下列併辦連續犯之犯行，因
    併兩者無連續犯之裁判上一罪關係（詳如下所述），為無理
    由，應予駁回。
三、移送併辦意旨略以：被告乙○○另於九十四年二月二十四日
    零時三十分許之夜間，至台南縣永康市○○街八十號甲○○
    之住處外，趁四下無人之際，以攀爬之方式踰越該處之圍牆
    ，並徒手打開上址紗門及木質大門，進入一樓客廳行竊。嗣
    以目光搜刮財物，尚未得手之際，適為甲○○所發覺，始未
    得逞。因認被告乙○○上開犯行涉犯刑法第三百二十一條第
    二項、第一項第一、二款之加重竊盜未遂罪嫌，與本案前揭
    竊盜事實論罪科刑部分，有連續犯之裁判上一罪關係，請求
    併案審理。
（1）按如僅著手於刑法第三百二十一條第一項所列各款之加重
     條件，而未著手於客觀上可認為竊盜行為之實行，縱其目
     的係在行竊，仍難論以加重竊盜未遂之罪；若其無故侵入
     他人住宅經合法告訴，僅能論以刑法第三百零六條第一項
     之罪。又對於竊盜罪著手之時點，如行為人以行竊之意思
     接近財物，並進而物色財物，即可認為竊盜行為之著手。
     有最高法院二十七年滬上字第五十四號、二十八年滬上字
     第八號判例、八十二年四月十三日刑庭會議（二）決議、
     法務部84檢（二）字第一八五六號函可參。
（2）訊之被告乙○○固坦承有於九十四年二月二十四日零時三
     十分許之夜間，至台南縣永康市○○街八十號甲○○之住
     處外，趁四下無人之際，以攀爬之方式踰越該處之圍牆，
     並徒手打開上址紗門及木質大門，為甲○○所發覺之情事
     ，惟堅決否認有竊盜之犯意，辯稱：「我有吃安眠藥，迷
     迷糊糊，那裡有我有去上班，我有一件衣服放在那裡，所
     以我去拿衣服，他們人就出來，我並沒有偷的意思。」（
     本院準備庭）、「我只是翻牆進去，還沒有進屋就被甲○
     ○發現，她們聽到我要開客廳門的聲音就發現了，我只是
     開客廳的門，還沒進去就被發現了。」（偵查庭）等語。
（3）經查：證人即告訴人甲○○於偵訊時證稱：「我做完生意
     回到我家後段的地方，有看到她從連接前後段方的走道旁
     的圍牆爬進來，已經進入我們家的後段裡面，我們家後段
     有木頭門及紗門，當時沒有鎖，被告已經打開門進入客廳
     ，我問她是誰，她就怕了，沒有回答，就跑了…」、「我
     離她有一段距離，不能確定她有翻東西。」等語；於警詢
     時證稱：「我零時三十分左右發現有人進入我的住處客廳
     行竊，我發現後就大聲呼叫，該人聽見後就馬上返身開門
     翻牆要逃離，我就追出…」等語。可知被告翻牆進入證人
     甲○○住處時即被甲○○發現，被告打開木門後進入客廳
     ，，尚未為接近財物，並進而物色財物之竊盜著手行為前
     ，即為甲○○所喝止。揆之前揭意旨，縱令被告有行竊之
     意，仍難對被告論以加重竊盜未遂之罪，僅得對被告論以
     無故侵入住宅罪。
（4）綜前所述，移送併辦之事實既難對被告論以加重竊盜未遂
     之罪，即與本案之竊盜既遂罪，無連續犯之裁判上一罪關
     係。茲移送併辦意旨認兩者有連續犯關係，請求本院併予
     審理，尚有未洽，本院無從併辦審理，自應將併案部分退
     回由原檢察官另為適法之處理，附此敘明。
據上論斷，應依刑事訴訟法四百五十五條之一第一項、第三項、
第三百六十八條，判決如主文。
本案經檢察官丙○○到庭執行職務。
中　　華　　民　　國　　94　　年　　6 　　月　　30　　日
　　　　　　　　　刑事第八庭    法　官　吳勇輝
                                法  官  卓穎毓
                                法  官  陳映佐
以上正本證明與原本無異
本件不得上訴
                                書記官  汪姿秀
中　　華　　民　　國　　94　　年　　6 　　月　　30　　日
附錄本案論罪科刑法條全文：
刑法第320條第1項
意圖為自己或第三人不法之所有，而竊取他人之動產者，為竊盜
罪，處5年以下有期徒刑、拘役或 500 元以下罰金。
